臺灣雲林地方法院民事判決
111年度訴字第508號
原      告  葉財聚    


被      告  吳淳嘉  
上列當事人間請求給付承攬報酬事件，本院於民國111年11月10
日言詞辯論終結，判決如下：
    主  文
原告之訴及假執行之聲請均駁回。
訴訟費用由原告負擔。
    事實及理由
一、原告起訴主張：
　㈠原告承攬被告所有門牌號碼雲林縣○○鄉○○村○○00○0號建物1、
    2樓(下稱系爭建物)整修工程，兩造約定由原告施作老屋翻
    新室內裝修各項工程，其修繕工程均按被告指示施作，雙方
    約定以施作之項目及按實作實算計算數量給付承攬報酬。系
    爭承攬工程於民國110年12月8日工程完竣，被告旋即於整修
    完成後居住於此，經結算總工程費為新臺幣(下同)2,160,24
    4元，施工期間原告以匯款方式給付原告140萬元之承攬報酬
    ，尚有餘額760,244元未給付，然被告本應於完工點交後10
    日內付清尾款，迄今已逾半年之久，仍未給付上開承攬報酬
    ，顯然違反兩造間雙方承攬約定，原告已於111年7月18日以
    存證信函催告被告應清償前揭工程之尾款，惟被告仍置若罔
    聞，爰基於承攬契約之法律關係，依民法第505條第1項規定
    ，提起本件訴訟等語，並聲明：⒈被告應給付原告760,244元
    ，及自起訴狀繕本送達翌日起至清償日止，按年息百分之5
    計算之利息。⒉請依職權宣告假執行。
　㈡對被告答辯之陳述：
  ⒈估價單中有關冷氣、流理台部分都是被告同意下裝設，如果
    被告當時明確表示不同意，原告不會去裝設上開部分，但被
    告還是請原告協助裝設。
  ⒉被告雖有向原告表明希望系爭整修工程能在100多萬元以內完
    成，但嗣後還是繼續委託原告施作，顯見原告施作之項目均
    係被告所同意，否則原告豈會自己虧錢施作。
二、被告則以：
  ㈠兩造間系爭承攬契約並無約定書面契約，當時被告預估的金
    額大約是100多萬元，也有向原告表明希望能在100多萬元的
    範圍內完成係爭建物之裝修，嗣後原告曾要求被告追加二次
    金額20萬元，被告也依照原告的指示先後分批匯款20萬元予
    原告，被告的資力有限，承攬報酬也是向他人借款而來，如
    果原告當時有講明金額將到達2,160,244元，被告絕對不會
    讓原告繼續裝修系爭建物。
  ㈡就原告提出之估價單意見如下：
  ⒈估價單第1頁第1項到第11項（即到鍛造大門含配件之部分）
    之施作項目及金額我都同意沒有意見。
  ⒉第1頁第12項抽肥通水管3,200元，被告不懂。
  ⒊第1頁第20項一二樓鋁窗新製整修價額65,400元，這部分被告
    有爭執，因為二樓鋁窗全部都沒有動過，也沒有做任何的處
    理，為什麼會有這個項目。
  ⒋第2頁第3項舊牆整修加高粉刷88,000元，及第2頁第4項一樓
    磚牆格局水泥粉刷247,000元，這就是一樓的粉刷，怎麼會
    列兩個項目來請款。
  ⒌第1頁第16項部分，一、二樓水電、線路更換管路配置材料工
    資174,894元，這個金額被告覺得不合理，太高，原告事前
    沒有向被告確認金額。
  ⒍第2頁第5項磁磚、地磚材料工資427,380元，價額太高，是有
    做這個項目沒有錯，但427,380元價額太高，事前原告也沒
    有向被告確認金額。
  ⒎第1頁第18項的一、二樓裝潢費用316,850元，這部分金額太
    高，事前原告也沒有向原告確認。
  ⒏第2頁第2項二樓浴室整修76,000元，浴室門是原本的，馬桶
    及洗手台都是從被告舊的浴室拆過來的，金額怎麼會達到76
    ,000元，整修的內容就是牆壁及磁磚。
  ⒐其餘沒有指出的部分，施作項目及金額被告都同意等語，資
    為抗辯，並聲明：原告之訴駁回。
三、兩造不爭執事實：　
  ㈠兩造間有口頭成立承攬契約，約定由原告施作系爭建物之整
    修工程。
  ㈡兩造有口頭約定整修工程之金額為100多萬元。
  ㈢系爭建物承攬工程於110年12月8日工程完竣，被告於110年11
    月初即已入住。
  ㈣被告有匯款140萬元至原告指定的帳戶。
四、本院之判斷：
　  上開兩造所不爭執之事實，復有估價單二紙(本院卷第13至1
    6頁)、虎尾郵局218號存證信函(本院卷第17至19頁)、系爭
    建物照片(本院卷第21頁)、兩造間line對話紀錄截圖(本院
    卷第59至72頁)存卷可稽，自堪認為真實。至原告主張除被
    告已給付之工程款140萬元外，其尚得依承攬契約請求被告
    給付剩餘之工程尾款760,244元等節，則為被告所否認，並
    以前詞為辯，故本件應審究者厥為：㈠兩造約定之承攬金額
    上限為何？㈡兩造事後有無協議承攬金額上限提高至2,160,2
    44元？㈢原告可否請求被告給付760,244元之尾款？茲分敘如
    下：
　㈠兩造間有口頭約定整修工程之金額為100多萬元等情，為兩造
    所不爭執，並經本院認定如前，是原告主張其得依承攬契約
    請求被告給付總價高達2,160,244元之工程款，而非僅被告
    所承認之140萬元，自應由原告就此揭有利於己之事實負舉
    證責任，然原告並未能舉證以實其說（本院卷第45-46頁）
    ，是其是否得請求原告給付工程尾款760,244元之部分，已
    非無疑。
　㈡佐以證人李準於本院言辯時具結證稱：原告去幫被告裝潢時
    我有在場，當時被告剛買房子沒有錢，有跟原告說100萬元
    以下的裝潢預算，原告有答應，原告與被告2人在說時，我
    都有在場，這是他們第一次談的時候，我剛好在場。兩造後
    續的接洽，原告說100萬元以內裝潢預算不夠，說還要再20
    萬元，被告答應且也匯了20萬元給原告，之後原告又說錢不
    夠，還要再20萬元，被告又再匯款20萬元給原告。我總共聽
    過2次被告跟原告說還要再追加20萬元。這2次追加20萬元的
    事情，是原告打電話給被告，我在中央廚房煮飯，被告是經
    理，當時我剛好都在旁邊都有聽到講的內容。追加2次20萬
    元，共追加40萬元，裝潢費用變成140萬元，變成140萬元以
    後，原告有無說還要再追加裝潢預算，我就比較不清楚了，
    實際上原告裝潢了什麼內容，我不知道。我沒有聽到原告後
    來說費用要到200多萬元這件事情等語（本院卷第86-88、90
    頁）。本院審酌證人李準與兩造並無仇怨，且證詞業經具結
    ，應無甘冒偽證罪之風險而虛偽陳述之必要，是其證述內容
    應可採信。從而，依證人李準之上開證詞，亦僅能證明兩造
    間之工程款由100萬元追加至140萬元。
　㈢從而，依現有事證僅能認定兩造間僅約定承攬金額上限為140
    萬元，且被告業已匯款140萬元至原告指定的帳戶，為兩造
    所不爭執，並經認定如前，而原告並未能舉證證明其事後確
    實有獲得被告之同意，而將系爭裝潢工程之預算提高至2,16
    0,244元，是原告依承攬契約請求被告應給付760,244元之尾
    款，即屬無據。
五、綜上所述，原告基於承攬契約之法律關係，依民法第505條
    第1項規定，請求被告給付原告760,244元之尾款，及自起訴
    狀繕本送達翌日起至清償日止，按息百分之5計算之利息，
    為無理由，應予駁回。原告之請求既經駁回，其假執行之聲
    請即失所附麗，應併予駁回。
六、本件事證已臻明確，兩造其餘之攻擊或防禦方法及所提之證
    據，經本院斟酌後，認為均不足以影響本判決之結果，爰不
    逐一論列，附此敘明。
七、訴訟費用負擔之依據：民事訴訟法第78條。　 
中　　華　　民　　國　　111 　年　　11　　月　　30　　日
                  民事第二庭    法  官  黃偉銘
以上正本係照原本作成。
如對本判決上訴，須於判決送達後20日內向本院提出上訴狀。如
委任律師提起上訴者，應一併繳納上訴審裁判費。
中　　華　　民　　國　　111 　年　　11　　月　　30　　日

                                書記官  鄭蕉杏